【裁判字號】    89,易,3109
【裁判日期】    891212
【裁判案由】    違反就業服務法
【裁判全文】
臺灣高雄地方法院刑事判決                        八十九年度易字第三一九號
    公  訴  人  臺灣高雄地方法院檢察署檢察官
    被      告  甲○○
    被      告  乙○○
右列被告等因違反就業服務法案件，經檢察官提起公訴（八十九年度偵字第六二六六
號），本院判決如左：
      主  文
乙○○雇主違反不得未經許可聘僱他人所申請聘僱之外國人之規定，其聘僱人數為一
人，處有期徒刑肆月，如易科罰金，以佰元折算壹日。
甲○○無罪。
      事  實
一、乙○○未經主管機關許可，於八十九年元月二十日至同年二月十一日期間，僱用
    原由不知情之甲○○申請僱用任監護工，於八十六年十一月二十七日入境台灣之
    菲律賓藉女子ＡＮＯＮＯＳ  ＳＡＲＡＦＩＮＡ  ＤＡＣＵＹＡＮＡＮ（以下簡
    稱ＤＡＣＵＹＡＮＡＮ），在其經營之高雄市鹽埕區○○○路七號「ＭＡＢＨＵ
    ＡＹＰＵＰ」擔任服務生，負責陪客人飲酒、聊天，客人請ＤＡＣＵＹＡＮＡＮ
    喝啤酒一瓶新台幣（以下同）四百元，ＤＡＣＵＹＡＮＡＮ得二百元，乙○○分
    得二百元。ＤＡＣＵＹＡＮＡＮ雖未每日至該處上班，然只要其男友服務之船舶
    進入高雄港，伊即順道至乙○○之ＰＵＰ從事上開工作。嗣於同年二月十一日二
    十二時許，ＤＡＣＵＹＡＮＡＮ在上開處所工作時，為警查獲。
二、案由高雄市政府警察局楠梓分局移送臺灣高雄地方法院檢察署檢察官偵查起訴。
      理  由
壹、有罪部分：
一、訊據被告乙○○矢口否認有右揭僱用菲律賓籍女子ＤＡＣＵＹＡＮＡＮ在其經營
    之ＰＵＰ工作之犯行，辯稱：伊有僱用另一名菲籍女子在店內工作，ＤＡＣＵＹ
    ＡＮＡＮ係來該店找該菲籍女子，並未在店內工作云云。惟查ＤＡＣＵＹＡＮＡ
    Ｎ在被告經營之高雄市鹽埕區○○○路七號「ＭＡＢＨＵＡＹＰＵＰ」擔任服務
    生，負責陪客人飲酒、聊天，客人請ＤＡＣＵＹＡＮＡＮ喝啤酒一瓶新台幣（以
    下同）四百元，ＤＡＣＵＹＡＮＡＮ得二百元，乙○○分得二百元。ＤＡＣＵＹ
    ＡＮＡＮ雖未每日至該處上班，然只要其男友服務之船舶進入高雄港，伊即順道
    至乙○○之ＰＵＰ從事上開工作等事實，業經ＤＡＣＵＹＡＮＡＮ於警訊中指述
    詳確。按本件菲籍女子與被告乙○○從無嫌隙，自無構詞誣陷之理，其警訊之指
    述自屬可信，被告所辯顯非可採。此外，ＤＡＣＵＹＡＮＡＮ確係甲○○申請入
    境擔任監護工之菲律賓籍女子，復有其中華民國外僑居留証、護照、外僑居留口
    卡影本及行政院勞工委員會八十七年十二月三日台八十七勞職外字第○五三八九
    三二號函影本附卷可稽，被告犯行事証明確，洵堪認定。
二、核被告所為係違反就業服務法第五十三條第三款之規定，僱用人數為一人，應犯
    同法第五十八條第一項前段之罪。其僱用ＤＡＣＵＹＡＮＡＮ工作之日數固不只
    一日，然係出於單一之僱用犯意為之，自屬單純一罪，附此敘明。爰審酌被告曾
    於八十二年五月三十一日，因違反就業服務法，經判處有期徒刑三月確定，此有
    臺灣高等法院被告全國前案紀錄表一份在卷可按，其竟仍不知悔改，再犯本件犯
    行，自不宜輕罰，及犯後仍否認犯行等一切情狀，量處如主文所示之刑，並諭知
    如易科罰金之折算標準。
貳、無罪部分：
一、公訴意旨略以：被告甲○○於八十六年十一月二十七日申請菲律賓藉女子ＤＡＣ
    ＵＹＡＮＡＮ一人入境台灣擔任監護工，竟未經許可，自八十九年一月間起，將
    該名菲籍女子轉至被告家人經營之雜貨店。因認被告涉嫌違反就業服務法第五十
    三條第一項第二款之規定，應依同法第五十八條第一項前段處罰云云。
二、公訴意旨認被告涉犯本件犯行，無非係以証人ＤＡＣＵＹＡＮＡＮ於警訊之指述
    為依據，惟訊之被告自始否認有將ＤＡＣＵＹＡＮＡＮ轉至其家人經營之雜貨店
    ，辯稱：伊家人及親戚沒有人開雜貨店等語。且ＤＡＣＵＹＡＮＡＮ於警訊中並
    未指明其工作之雜貨店地點及負責人之姓名以供查証。而被告及其家人並無開設
    雜貨店之情事，及本件菲籍女子ＤＡＣＵＹＡＮＡＮ已於八十九年三月三日遺返
    菲律賓等情，亦經高雄市政府警察局楠梓分局八十九年九月一日高市警楠分刑字
    第一一八四七號函函覆明確，此有該函附卷可稽。被告所辯尚非無據，自難僅以
    証人ＤＡＣＵＹＡＮＡＮ於警訊之模糊指述，即認被告有此犯行，此外復查無其
    它積極証據足証被告有公訴意旨所指犯罪事實，自不能証明被告有本件犯罪，爰
    依刑事訴訟法第三百零一條為無罪之判決。
據上論斷，應依刑事訴訟法第二百九十九條第一項前段、第三百零一條第一項，就業
服務法第五十八條第一項前段，刑法第十一條前段、第四十一條，罰金罰鍰提高標準
條例第二條，判決如主文。
本案經檢察官秦德進到庭執行職務。
中      華      民      國    八十九    年     十二     月     十二     日
                                  臺灣高雄地方法院刑事第七庭
                                      法  官  蔡  國  卿
右正本證明與原本無異。
如不服本判決，應於判決送達後十日內，向本院提出上訴狀。
                                      書記官  邱  靜  銘
中      華      民      國    八十九    年     十二      月    十五     日
附錄法條：
就業服務法第五十八條第一項
違反第五十三條第一款、第二款或第三款規定，其聘僱或留用人數為一人者，處六月
以下有期徒刑、拘役或科或併科新台幣九萬元以下罰金；其聘僱或留用人數為二人以
上者，處三年以下有期徒刑、拘役或科或併科新台幣三十萬元以下罰金。


司法院資訊處製作；財團法人民間司法改革基金會備份。
